【裁判字號】    98,交聲,2562
【裁判日期】    981230
【裁判案由】    聲明異議
【裁判全文】
臺灣高雄地方法院交通事件裁定        98年度交聲字第2562號
原處分機關  高雄市政府交通局
異  議  人
即受處分人  甲○○
上列受處分人因違反道路交通管理處罰條例案件，對於高雄市政
府交通局民國98年9 月11日所為之處分（原處分案號：高市交裁
字第裁32-AO4YQM477號），聲明異議，本院裁定如下：
    主  文
異議駁回。
    理  由
一、聲明異議意旨略以：異議人即受處分人甲○○，於民國98年
    8 月21日上午10時11分許，在台北市○○○路60號旁，經警
    以在設有禁止停車標誌之處所停車，逕行拍照存證製單舉發
    ，並由原處分機關依道路交通管理處罰條例第56條第1 項第
    4 款規定，裁處罰鍰新臺幣（下同）600 元在案。惟異議人
    當時係停放在該處人行道旁之花圃草叢內，而非停在人行道
    上，有照片為證，然警察拍照取締時，已不知遭何人將其機
    車搬至人行道上，致異議人無端遭罰，請法院查明。
二、按汽車駕駛人停車時，在設有禁止停車標誌、標線之處所停
    車者，處600 元以上1,200 元以下之罰鍰，道路交通管理處
    罰條例第56條第1 項第1 款定有明文。又設有禁止停車標誌
    、標線之處所不得停車，道路交通安全規則第112 條第1 項
    第4 款定有明文。
三、經查，本件異議人於98年8 月21日上午10時11分許，在設有
    禁止停車標誌之處所即台北市○○○路60號前之人行道上停
    放車號555-BJD 號機車，經警逕行拍照存證製單舉發等情，
    有台北市政府警察局舉發違反道路交通管理事件通知單及採
    證照片附卷可稽。又該停車路段立有人行道禁止停放車輛之
    標誌乙情，同有該違規採證照片可據，且為異議人所不爭執
    ，是異議人確有在禁止停車處所停車之違規事實，足堪認定
    。至異議人雖辯稱其原本停放位置不在人行道上，並提出照
    片（附於本件違規陳述單）為證，惟該等照片拍攝日期不明
    ，且拍攝時燈光昏暗，亦未能清楚顯示異議人機車確切停放
    位置為何，自不足資為異議人所辯情節之依憑，此外，未據
    異議人提出事證以實其說，故其前揭所辯自無可採信。
四、綜上所述，異議人確有在前述時、地違規停車之行為，其所
    據異議理由，無可採信。從而，原處分機關依道路交通管理
    處罰條例第56條第1 項第4 款之規定，裁處異議人罰鍰600
    元，即無違誤。異議人猶執前詞，指摘原處分不當，為無理
    由，應予駁回。
五、據上論斷，應依道路交通案件處理辦法第19條，裁定如主文
    。
中    華    民    國    98    年    12    月    30    日
                  交通法庭  法  官  蔣志宗
以上正本證明與原本無異。
如不服本裁定，應於收受送達後5 日內向本院提出抗告狀。
中    華    民    國    98    年    12    月    30    日
                            書記官  李崑良

司法院資訊處製作；財團法人民間司法改革基金會備份。
